臺灣基隆地方法院刑事判決　　　　　　　　　　　　　九十一年度訴字第四三號
　　公　訴　人　臺灣基隆地方法院檢察署檢察官
　　被　　　告　乙○○
右列被告因偽造文書案件，經臺灣板橋地方法院檢察署檢察官聲請以簡易判決處刑（
九十年度偵字第一一八八三號），臺灣板橋地方法院認不宜逕以簡易判決處刑，改依
通常程序審理，判決諭知管轄錯誤並移送本院（九十一年度訴字第四九五號），本院
判決如左：
    主  文
乙○○共同行使偽造私文書，足以生損害於他人，處有期徒刑伍月，如易科罰金，以
佰元折算壹日。
和信ＯＮＬＩＮＥ服務申請表（開通申請書號碼：000000000）上偽造之「
甲○○」署押壹枚沒收。
    事  實
一、乙○○與綽號「鹽同」之不詳姓名成年男子，基於共同犯意之聯絡，並意圖為乙
    ○○不法之利益，於民國九十年二月七日由「鹽同」提供「甲○○」之身分證影
    本一紙，乙○○與「鹽同」共同持至設於雲林縣西螺鎮振興二三九之二號之「長
    波無線電通信器材行」申請租用行動電話門號，由「鹽同」冒稱伊係「甲○○」
    其人，並在該通信器材行所提供之和信電訊股份有限公司（以下簡稱和信電訊）
    「ＯＮＬＩＮＥ服務申請表」上偽造「甲○○」之署押並填載年籍資料完成填表
    ，持交不知情之長波無線電通信器材行店員代為傳送予和信電訊而行使，租得和
    信電訊之0000000000號行動電話門號後，交由乙○○使用該門號撥打
    一個月餘，並由乙○○保留該「甲○○」身分證影本一張以備和信電訊來話查核
    ，以此方式使和信電訊誤認係租用名義人「甲○○」所撥用而提供通信服務，乙
    ○○因而取得免付通話費用及行動電話門號月租費之不法利益，足以生損害於甲
    ○○及和信電訊。嗣於九十年七月十三日下午六時三十分許，為警在台北縣板橋
    市○○街二○二巷九弄二十五號一樓乙○○租住處房間內，查獲甲○○身分證影
    本一張，始發覺上情。
二、案經台北縣警察局海山分局報告臺灣板橋地方法院檢察署檢察官偵查起訴。
    理  由
一、右揭犯罪事實，業據被告乙○○於警詢、偵查及本院調查、審理中坦承不諱，並
    有「和信ＯＮＬＩＮＥ服務申請表」影本一份及「甲○○」身分證一張在卷可證
    。被告雖供稱伊係於八十九年九月間與該綽號「鹽同」成年男子共同在雲林縣西
    螺鎮振興二三九之二號之「長波無線電通信器材行」申請租用行動電話門號，惟
    查該0000000000號行動電話門號之申請表上申請人簽章欄旁填載之日
    期為九十年二月七日甚明，並經該通信器材行傳送予和信電訊據以開通門號，自
    不致有誤，故被告本件行為時間應認係申請書上所載之九十年二月七日。本件事
    證明確，被告犯行洵堪認定，應依法論科。
二、被告以偽造之「甲○○」名義之行動電話門號申請表，利用不知情之通信器材行
    職員，代為向和信電訊提出申請，致和信電訊陷於錯誤而提供通信服務，足以生
    損害於和信電訊及甲○○；核其所為，係犯刑法第二百十六條、第二百十條之行
    使偽造私文書罪及同法第三百三十九條第二項之詐欺得利罪。被告與綽號「鹽同
    」之不詳姓名成年男子，有犯意之聯絡及行為之分擔，且利用不知情之人代為行
    使而施用詐術，均為共同正犯，並係間接正犯。又被告共同偽造「甲○○」署押
    之行為，係偽造「甲○○」名義之行動電話服務申請表之私文書之部分行為，又
    其共同偽造私文書之低度行為，復為行使之高度行為所吸收，故均不另論罪。被
    告於上開行動電話門號開通後持續撥打一個月餘始遭斷訊，其接連取得通信服務
    之不法利益，為包括一行為之接續犯，應僅論以一詐欺得利罪。被告所犯上開行
    使偽造私文書罪及詐欺得利罪二罪間，有方法結果之牽連關係，為牽連犯，應從
    一重之行使偽造私文書罪處斷。爰審酌被告犯罪之動機、目的、手段、所生危害
    及犯後坦承犯行之態度等一切情狀，量處如主文所示之刑，並諭知易科罰金之折
    算標準，以示儆懲。又和信ＯＮＬＩＮＥ服務申請表（開通申請書號碼：000
    000000）上之「甲○○」署押一枚，係屬偽造之署押，不問屬於被告與否
    ，應依刑法第二百十九條之規定，併為沒收之宣告。
三、據上論斷，應依刑事訴訟法第二百九十九條第一項前段，刑法第二十八條、第二
    百十六條、第二百十條、第三百三十九條第二項、第四十一條第一項、第二百十
    九條，罰金罰鍰提高標準條例第一條前段、第二條，判決如主文。
本案經檢察官熊南彰到庭執行職務。
中      華      民      國    九十一    年      九      月     十六     日
                                臺灣基隆地方法院刑事第二庭
                                    法  官  蔡  岱  霖
右正本證明與原本無異。
對於本件判決如有不服，應於收受送達後十日內，向本院提出上訴書狀，上訴於臺灣
高等法院，並按他造當事人之人數附具繕本。
                                    書記官  許  世  賢
中      華      民      國    九十一    年      九      月     十六     日
附論罪科刑依據之法條：
刑法第三百三十九條
意圖為自己或第三人不法之所有，以詐術使人將本人或第三人之物交付者，處五年以
下有期徒刑、拘役或科或併科一千元以下罰金。
以前項方法得財產上不法之利益或使第三人得之者亦同。
前二項之未遂犯罰之。
刑法第二百十條：
偽造、變造私文書，足以生損害於公眾或他人者，處五年以下有期徒刑。
刑法第二百十六條：
行使第二百十條至第二百十五條之文書者，依偽造、變造文書或登載不實事項或使登
載不實事項之規定處斷。
刑法第二百十九條：
偽造之印章、印文或署押，不問屬於犯人與否，沒收之。
